【裁判字號】    99,抗,157
【裁判日期】    990630
【裁判案由】    裁定羈押
【裁判全文】
臺灣高等法院高雄分院刑事裁定           99年度抗字第157號
抗  告  人
即  被  告  甲○○
上列抗告人因竊盜案件，經裁定羈押，不服臺灣屏東地方法院中
華民國99年5 月27日裁定（99年度易字第444 號），提起抗告，
本院裁定如下：
    主  文
抗告駁回。
    理  由
一、抗告意旨略以：抗告人因犯竊盜罪於99年5 月27日經檢察官
    提起公訴，移交屏東地方法院審理，按抗告人於檢察官偵訊
    中已坦承犯行，深感悔過，已無串供之虞，屏東地院以抗告
    人於96年間所犯之前科，斷定抗告人有反覆實施同一犯罪之
    虞，裁定羈押，顯對抗告人不公，抗告人所犯係本刑3 年以
    下之刑責，實無繼續羈押之必要，且抗告人家中有父母現年
    齡已72歲，無人照應，請求准許抗告人返家安置父母，如抗
    告人交保後再反覆犯罪，願受最嚴厲之判決云云。
二、按被告經法官訊問後，認為犯刑法第320 條之竊盜罪，其嫌
    疑重大，有事實足認為有反覆實施同一犯罪之虞，而有羈押
    之必要者，得羈押之，刑事訴訟法第101 條之1 第1 項第5
    款定有明文。關於羈押與否之審查，其目的僅在判斷有無實
    施羈押強制處分之必要，並非認定被告有無犯罪之實體審判
    程序，故關於羈押之要件，無須經嚴格證明，以經釋明得以
    自由證明為已足；至於被告是否成立犯罪，乃本案實體上應
    予判斷之問題。有無羈押被告之必要，係屬為保全被告使訴
    訟程序得以順利進行，或為保全證據或為保全對被告刑罰之
    執行目的，而對被告實施人身強制處分權；依刑事訴訟法第
    101 條之1 規定而羈押者，更以防範被告再犯，具預防性目
    的，此種預防性羈押，決定是否有羈押之必要，應考量被告
    是否具高再犯率之犯罪特性，故審酌被告有無羈押必要，除
    被告犯罪嫌疑已屬重大外，自當基於訴訟進行程度、犯罪性
    質、犯罪實際情狀及其他一切情事，審慎斟酌有無上開保全
    或預防目的，依職權妥適裁量，俾能兼顧國家刑事追訴、刑
    罰權之順暢執行及人權保障。
三、經查，本件被告涉嫌於(一)先於民國（下同）99年3 月31日上
    午8 時許，在屏東縣屏東市○○路125 號寶建醫院停車場內
    ，以自備之鑰匙，竊取由張吟綺所使用、停放於該處之車牌
    號碼GM6-078 號重型機車供己代步使用。(二)復於同日下午3
    時45分許，在屏東縣屏東市○○路32號前，見康志同所使用
    、停放於該處之車牌號碼N3-1482 號自小貨車未熄火，竟趁
    康志同未注意之際，竊取該自小貨車後，供己代步使用等事
    實，業經被告於警詢、偵查及原審羈押訊問時坦承不諱，核
    與被害人張吟綺及康志同於警詢中證述情節相符，並有扣押
    筆錄、扣押物品目錄表、贓物認領保管單、監視器錄影光碟
    1 片、監視器錄影翻拍照片1 張、蒐證照片7 張等在卷可資
    佐證，堪認被告涉犯刑法第320 條第1 項之竊盜罪，其犯罪
    嫌疑確屬重大。又被告前有多次竊盜前科，其於96年間，所
    犯3 次竊盜罪之案件，分別經原審以96年度易字第832 號判
    處有期徒刑8 月確定、以96年度易字第957 號判處有期徒刑
    10月確定及以96年度易字第926 號判處有期徒刑1 年確定，
    與其另犯之施用毒品罪所處有期徒刑9 月，上開4 罪之宣告
    刑，經法院裁定合併定應執行有期徒刑為2 年10月，甫於98
    年10月6 日假釋出監交付保護管束，此有臺灣高等法院被告
    前案紀錄表在卷可稽，本院審酌被告甫因3 件竊盜案件入監
    服刑，假釋尚未期滿（預定期滿日為99年6 月9 日，惟保護
    管束已經被撤銷），即再為本案2 件竊盜之犯行，且被查獲
    時駕駛竊盜所得之贓車，復被搜獲扣得十字起子、斜口鉗、
    剪線鉗各1 支等可供竊盜之器具，依上開事證綜合觀察，本
    件自有相當事實足認抗告人有反覆實施同類竊盜犯罪之虞，
    且因被告就竊盜行為具高再犯率之犯罪特性而「有羈押之必
    要」，符合刑事訴訟法第101 條之1 第1 項第5 款規定之羈
    押要件，原審法院於訊問後，審酌上開各情，依上揭規定裁
    定羈押，核無不合。抗告意旨徒以其已坦白認罪，其所犯竊
    盜前科係3 年前之事，家中有年邁父母待照顧安置云云，核
    均無解於其有反覆實施同類竊盜犯罪之虞之事實存在，又竊
    盜罪係最重本刑為5 年以下有期徒刑之罪（刑法第320 條第
    1 項規定參照），抗告意旨不惟誤認其所為竊盜犯行係最重
    本刑3 年以下有期徒刑之罪云云，且上開其他抗告理由亦不
    足以認定可使羈押之原因消滅，本件抗告非有理由，應予駁
    回。
四、據上論結，應依刑事訴訟法第412 條，裁定如主文。
中    華    民    國    99    年    6     月    30    日
                  刑事第五庭    審判長法  官  曾永宗
                                      法  官  任森銓
                                      法  官  鍾宗霖
以上正本證明與原本無異。
不得再抗告。
中    華    民    國    99    年    7     月    5     日
                                      書記官  邱麗莉

司法院資訊處製作；財團法人民間司法改革基金會備份。
